# 紧急求助外商企业验资事项

提问人：wcber 时间：2012-10-23 16:18:41
基本情况：一外商投资企业以截止 2011 年 12 月 31 日的未分配利润余额转增股本，外汇管理局 2012 年 10 月 23 日才批准此事项，企业董事会通过此事项时间为 2012 年 3 月 30 日（该决议指明以截止 2011 年 12 月 31 日的未分配利润余额转增股本），企业帐务处理 2012 年5 月 30 日。我想请问的是在这个验资报告中，验资报告基准日如何确定？

回答人：chenyiwei
根据汇发[2003]30号文《关于完善外商直接投资外汇管理工作有关问题的通知》规定，外商投资企业以未分配利润转增资本必须经过外管局审核并取得“资本项目外汇业务核准件”（见该通知附件5“外商投资企业将发展基金、储备基金(或资本公积金、盈余公积金)、未分配利润、应付股利及其项下应付利息、外方已登记外债本金及当期利息等转增本企业资本的审批”），验资过程中应履行向外汇管理局函证的程序。因此验资截止日不应早于外汇管理局下发核准件的日期（但应在核准件有效期内）；验资报告日不得早于履行完毕所有必要的验资程序（包括向外汇管理局函证并获取回函）的日期。需要指出：该公司的帐务处理日 2012 年 5 月 30 日是不恰当的。
帐务处理日一般应是验资截止日。

提问人：wcber 时间：2012-10-24 09:00:16
回复 chenyiwei 的帖子
和你理解一样，但相应产生的问题是：未分配利润转增股本的验资是建立在审计的基础上的，这样我们就需要对 2012 年 1 － 10 月份的财务报告进行审计，但企业实质是对 2011 年的未分配利润进行分配，这样是不是造成重大的期后事项（比如 1 － 10 月发生亏损，是不是可以验资），如果不对 2012 年 1 － 10 进行审计，那要在验资报告中如何描述呢？

回答人：chenyiwei
一般应根据实际情况对 2012 年 1 ～ 10 月的利润表实施必要的审阅程序（必要时应扩展引入部分审计程序），以确保验资截止日的未分配利润余额不低于拟转增数。但并不要求对 2012 年 10 月末的未分配利润像出具审计报告那样确定